臺灣高雄地方法院刑事判決　　　　　　100年度審訴字第788號
公　訴　人　臺灣高雄地方法院檢察署檢察官
被　　　告　溫彥財
上列被告因毒品危害防制條例案件，經檢察官提起公訴（100年
度毒偵字第752號），嗣本院訊問被告後，因被告就其被訴事實
為有罪之陳述，經詢問被告及檢察官之意見後，合議庭裁定由受
命法官依簡式審判程序獨任審理，並判決如下：
    主  文
溫彥財施用第一級毒品，累犯，處有期徒刑拾月。
    事實及理由
一、本件被告溫彥財所犯均為死刑、無期徒刑、最輕本刑為3年
    以上有期徒刑以外之罪，其於審判程序中就被訴事實為有罪
    之陳述，經本院告知簡式審判程序之旨，並聽取當事人意見
    後，認宜進行簡式審判程序，爰依刑事訴訟法第273條之1第
    1 項規定，裁定進行簡式審判程序，合先敘明。又簡式審判
    程序之證據調查，依刑事訴訟法第273條之2規定，不受同法
    第159條第1項審判外陳述排除之限制，再被告對於卷內之各
    項證據亦不爭執證據能力（本院卷第21頁背面），故卷內所
    列之各項證據，自得作為證據，先予敘明。
二、本件犯罪事實及證據，除證據部分補充「被告於本院審理中
    之自白」外，餘均引用附件檢察官起訴書所載。
三、按犯毒品危害防制條例第10條之罪，經觀察、勒戒後，認無
    繼續施用毒品之傾向，應即釋放，並為不起訴處分；認有繼
    續施用毒品之傾向者，應由檢察官聲請法院裁定令入戒治處
    所施以強制戒治，至無繼續戒治之必要，強制戒治期滿，應
    即釋放，由檢察官為不起訴處分。經觀察勒戒、強制戒治執
    行完畢釋放後，5年內再犯第10條之罪，依93年1月9日修正
    施行之毒品危害防制條例第23條第2項規定意旨，應由檢察
    官偵查起訴。又依修正後之規定，僅限於「初犯」及「5年
    後再犯」二種情形，始應先經觀察、勒戒或強制戒治程序。
    倘被告於5年內已再犯，經依法追訴處罰，縱其第3次（或第
    3次以上）再度施用毒品之時間，在初犯經觀察、勒戒或強
    制戒治執行完畢釋放5年以後，已不合於「5年後再犯」之規
    定，且因已於「5年內再犯」，顯見其再犯率甚高，原實施
    觀察、勒戒或強制戒治，已無法收其實效，即應依該條例第
    10條處罰（最高法院97年度第5次刑事庭會議決議參照）。
    被告於88年7月17日經觀察勒戒執行完畢釋放後，5年內再犯
    毒品危害防制條例第10條之罪並經判刑確定，是依前開說明
    ，縱其本件犯罪，係在經觀察、勒戒執行完畢5年後所為，
    仍應依法論科，併予敘明。
四、核被告溫彥財所為，係犯毒品危害防制條例第10條第1項之
    施用第一級毒品罪。被告因施用而持有海洛因之低度行為，
    應為施用之高度行為所吸收，不另論罪。又被告有起訴書犯
    罪事實欄所載之犯罪前科及執行情形，有臺灣高等法院被告
    前案紀錄表1份在卷可查，其於上開有期徒刑執行完畢後5年
    內，故意再犯本件有期徒刑以上之罪，為累犯，應依刑法第
    47條第1項之規定加重其刑。審酌被告前經觀察勒戒執行完
    畢，然仍未戒除毒癮，顯見其意志不堅，惟念其施用毒品之
    行為，究屬戕害自己身心，尚未危害他人，於本院審理時已
    坦認犯行，態度尚可，及其經濟狀況、智識程度、犯罪動機
    、手段等一切情狀，暨檢察官之具體求刑，爰酌情量處如主
    文所示之刑，以示懲儆。
據上論斷，應依刑事訴訟法第273條之1第1項、第299條第1項前
段、第310條之2、第454條第2項，毒品危害防制條例第10條第1
項，刑法第11條前段、第47條第1項，判決如主文。
本案經檢察官王清海到庭執行職務。
中    華    民    國    100    年    4   月    29    日
                  刑事第十庭   法  官  張  震
以上正本證明與原本無異。
如不服本判決應於收受判決後10日內向本院提出上訴書狀，並應
敘述具體理由。其未敘述上訴理由者，應於上訴期間屆滿後20日
內向本院補提理由書(均須按他造當事人之人數附繕本)「切勿逕
送上級法院」。
中    華    民    國    100    年    4   月    29    日
                               書記官  邱家銘
附錄本判決論罪科刑之法條：
毒品危害防制條例第10條
施用第一級毒品者，處6月以上5年以下有期徒刑。
施用第二級毒品者，處3年以下有期徒刑。
附件：
臺灣高雄地方法院檢察署檢察官起訴書
                                    100年度毒偵字第752號
    被      告  溫彥財  男  38歲（民國○○年○○月○○日生）
                        住高雄市○○區○○里○○街19號
                        國民身分證統一編號：Ｚ000000000號
上列被告因違反毒品危害防制條例案件，業經偵查終結，認應提
起公訴，茲將犯罪事實及證據並所犯法條分敘如下：
        犯罪事實
一、溫彥財前因施用毒品案件，經臺灣高雄地方法院（下稱高雄
    地院）裁定送觀察勒戒後，認無繼續施用毒品傾向，於民國
    88年7月17日釋放出所，並經本署檢察官以88年度偵字第
    12583號為不起訴處分確定，又於前開觀察、勒戒執行完畢
    釋放後5年內之93年間因施用毒品案件，經高雄地院以93年
    度訴字第1110號判處應執行有期徒刑9月確定；復因施用毒
    品案件，經高雄地院以98年度審訴字第3750號判處有期徒刑
    8月確定，甫於99年9月14日執行完畢。詎仍不知悔改，復基
    於施用第一級毒品海洛因之犯意，於同年11月16日某時許，
    在不詳處所，以將第一級毒品海洛因摻入香煙內吸食煙霧之
    方式，施用第一級毒品海洛因1次。嗣因溫彥財為列管之毒
    品調驗人口，經警通知於同年月22日10時57分許，在高雄市
    ○○區○○街1號採其尿液送驗後，檢驗結果呈嗎啡陽性反
    應，始悉上情。
二、案經高雄縣政府警察局旗山分局報請偵辦。
        證據並所犯法條
一、證據清單暨待證事實
  ┌──┬───────────┬───────────┐
  │編號│  證  據  方  法      │  待  證  事  實      │
  ├──┼───────────┼───────────┤
  │ 一 │被告溫彥財於警詢中之供│全部犯罪事實。        │
  │    │述。                  │                      │
  ├──┼───────────┼───────────┤
  │ 二 │(一)應受尿液採驗人尿液檢│同上。                │
  │    │  體採集送驗紀錄表（檢│                      │
  │    │  體編號：            │                      │
  │    │  Ｚ000000000000號）   │                      │
  │    │(二)長榮大學確認報告    │                      │
  ├──┼───────────┼───────────┤
  │ 三 │刑案資料查註紀錄表、全│(一)本件被告施用毒品犯行│
  │    │國施用毒品案件紀錄表、│  ，雖距88年7月17日觀 │
  │    │矯正簡表。            │  察勒戒執行完畢釋放後│
  │    │                      │  已逾5年，然被告於上 │
  │    │                      │  開觀察勒戒執行完畢釋│
  │    │                      │  放後5年內再犯施用毒 │
  │    │                      │  品案件，並經法院判決│
  │    │                      │  有罪確定，本件施用毒│
  │    │                      │  品犯行，自無適用觀察│
  │    │                      │  、勒戒程序，應逕予起│
  │    │                      │  訴之事實。          │
  │    │                      │(二)被告構成累犯之事實。│
  └──┴───────────┴───────────┘
二、核被告所為，係犯毒品危害防制條例第10條第1項之施用第
    一級毒品罪嫌。又被告有上開犯罪事實欄所載犯罪科刑執行
    情形，有本署刑案資料查註紀錄表在卷可稽，其於有期徒刑
    執行完畢後，5年內故意再犯本件最重本刑為有期徒刑以上
    之罪，為累犯，請依刑法第47條第1項規定加重其刑。
三、依毒品危害防制條例第23條第2項、刑事訴訟法第251條第1
    項提起公訴。
    此  致
臺灣高雄地方法院
中    華    民    國   100    年    2     月    23    日
                              檢  察  官  黃俊嘉
上正本證明與原本無異
中    華    民    國   100    年    3     月    2     日
                              書  記  官
參考法條：
毒品危害防制條例第10條第2項
毒品危害防制條例第10條
施用第一級毒品者，處 6 月以上 5 年以下有期徒刑。
施用第二級毒品者，處 3 年以下有期徒刑。